【裁判字號】    89,易,412
【裁判日期】    890427
【裁判案由】    竊盜
【裁判全文】
臺灣臺南地方法院刑事判決                          八十九年度易字第四一二號
    公  訴  人  臺灣台南地方法院檢察署檢察官
    被      告  甲○○
右列被告因竊盜案件，經檢察官聲請簡易判決處刑（八十八年度偵字第一一二九四號
），本院新營簡易庭認依簡易程序顯不適宜，改由本院刑事庭依通常程序審理，判決
如左：
    主  文
甲○○竊盜，處拘役參拾日，緩刑貳年。
    事  實
一、甲○○意圖為自己不法之所有，於民國八十八年九月七日下午三時許，趁他人不
    注意之際，在台南縣官田鄉社子村南一一九線社子段南二高工地，竊取乙○○所
    有之鋼筋十八支、工字鐵二支、三角鐵一支（合計價值新台幣三百六十元），得
    手後，將該等鋼筋搬運上自用之拼裝三輪車，正欲離去時，為乙○○當場發覺而
    報警處理。
二、案經乙○○訴由台南縣警察局麻豆分局報請台灣台南地方法院檢察署檢察官聲請
    簡易判決處刑，本院新營簡易庭認依簡易程序顯不適宜，改由本院刑事庭依通常
    程序審理。
理  由
一、訊據被告甲○○對於右揭事實於本院審理中固供承不諱，核與告訴人乙○○指訴
    失竊之情節大致相符，且有贓物領結一紙在卷可憑。雖被告矢口否認其有竊盜之
    犯意，辯稱：伊偶以撿拾廢鐵為業，以為上開物品是廢鐵，才加以撿拾云云。然
    查：被告是在有人施工之南二高工地，未經詢問上開鋼筋等物是否有人所有或供
    工地施工所用，即擅自以自用之拼裝三輪車載走，其有不法所有之意圖甚明，是
    其上開所辯顯屬事後卸責之詞，洵無可採。本件事證明確，被告犯行堪以認定。
二、核被告甲○○意圖為自己不法之所有，而竊取他人之財物，所為係犯刑法第三百
    二十條第一項竊盜罪。爰審酌被告犯罪之動機、目的、手段、智識教育程度非高
    、生活狀況、所生危害及所得利益尚微、犯罪後業已與告訴人達成民事和解（此
    有和解書一紙在卷可稽）、及犯罪後態度等一切情狀，量處如主文所示之刑，以
    資懲儆。又被告前未曾受有期徒刑以上刑之宣告，有台灣台南地方法院檢察署刑
    案資料查註紀錄表在卷可憑，其經此偵審教訓後，當知所警惕，信無再犯之虞，
    本院認所宣告之刑以暫不執行為適當，併宣告緩刑二年，以啟自新。
據上論斷，應依刑事訴訟法第四百五十二條、第二百九十九條第一項前段，刑法第三
百二十條第一項、第七十四條第一款，罰金罰鍰提高標準條例第一條前段，判決如主
文。
本案經檢察官胡平貴到庭執行職務。
中    華    民    國     八十九      年      四      月      二十七      日
                              臺灣臺南地方法院刑事第一庭
                                      法  官
右正本證明與原本無異
如不服本判決應於送達後十日內向本院提出上訴狀
                                      書記官
中    華    民    國      八十      年                月                日
附錄本案論罪科刑法條全文：
刑法第三百二十條第一項：意圖為自己或第三人不法之所有，而竊取他人之動產者，
                        為竊盜罪，處五年以下有期徒刑、拘役或五百元以下罰金
                        。


司法院資訊處製作；財團法人民間司法改革基金會備份。
